【裁判字號】    99,交簡上,8
【裁判日期】    990317
【裁判案由】    公共危險
【裁判全文】
臺灣板橋地方法院刑事判決             99年度交簡上字第8號
上  訴  人
即  被  告  乙○○原名陳忠義.
上列上訴人即被告因公共危險案件，不服本院於民國98年12月9
日所為之98年度交簡字第6894號第一審簡易判決（聲請簡易判決
處刑案號：98年度速偵字第6797號）提起上訴，本院管轄第二審
合議庭判決如下：
    主  文
上訴駁回。
    事  實
一、乙○○於民國98年11月8 日下午2 時許，在臺北縣三重市○
    ○○路之前妻住處內，飲用高樑酒約1 瓶。其明知服用酒類
    後，吐氣所含酒精成分超過每公升0.25毫克以上者，不得駕
    駛動力交通工具，而飲酒後導致其注意力減低、反應能力變
    慢，若仍駕車行駛於道路上，隨時有致他人死、傷之危險，
    而當時其已處於不能安全駕駛動力交通工具之狀態，仍於酒
    後騎乘車牌號碼為FHD-657 號重型機車自上揭飲酒處離開，
    嗣於同日晚上9 時40分許，行經同上市○○街62號前，經警
    攔檢後，並當場測得其吐氣所含酒精濃度為每公升0.66毫克
    ，而查獲上情。
二、案經臺北縣政府警察局三重分局報請臺灣板橋地方法院檢察
    署檢察官偵查後聲請簡易判決處刑。
    理  由
一、訊據被告陳泳彰固不否認有於上開時、地飲用高樑酒，且遭
    警員攔查並測試酒精濃度之事實，然矢口否認有何公共危險
    犯行，並辯稱：伊係因為摩托車放在門口阻礙到別人，所以
    將鑰匙插入摩托車的鑰匙孔內，但還沒有發動，也沒有騎，
    警察看到伊沒有戴安全帽，就要伊吹氣云云。惟查：
  (一)有關被告乙○○有飲酒，嗣遭警員攔查並測試酒精濃度之事
    實，業據其於警詢中供承：於今日早上11點多時，在三重市
    大同公園旁有飲用高樑酒1 瓶，警員將伊攔停時，伊準備要
    去買東西吃，警員於同日下午9 時42分對伊實施酒精呼氣測
    試等語明確（見98年度速偵字第6797號偵查卷宗第7 頁），
    互核其於偵查中自白：於98年11月8 日早上10時許，在臺北
    縣三重市○○○路前妻住處飲用高樑酒，至同日下午2 時許
    結束，又伊於同日晚上9 時40分許，在臺北縣三重市○○街
    62號前，被警察查獲等情相符（見同上偵查卷宗第26頁），
    核與其於本院審理中自承：當天早上10點多，伊喝了高樑酒
    ，晚上9 點半，被警察看到沒有戴安全帽，警察就要伊吹氣
    之情相符一致（見本院99年度交簡上字第8 卷第25背頁），
    而依照交通部運輸研究所79年8 月對駕駛人行為之研究（酒
    醉駕車對駕駛行為之分析研究）指出，吐氣每公升酒精含量
    0.25毫克等於血液中酒精濃度（Blood Alcohol Concentrat
    ion ，簡稱BAC ）百分之0.05（亦即每100 毫升血液中含50
    毫克酒精），而(一)BAC 到達百分之0.03至百分之0.05時，對
    駕駛能力之影響為：多數駕駛人心境逐漸變幻不定、視覺與
    反應靈敏性減弱、對速度及距離的判斷力差。對心理行為之
    影響為：觀察力逐漸欠缺、心情漸趨輕鬆、自信心增加、多
    話、精神狀態處於陶醉感。(二)BAC 到達百分之0.05至百分之
    0.08時，對駕駛能力之影響為：反應遲鈍、駕駛能力受損、
    遲而不決或決而不行。對心理行為之影響為：情緒鬆散、感
    情與行為趨向誇張、肌肉不協調、精神處於興奮狀態。(三)BA
    C 到達百分之0.08至百分之0.15時，對駕駛能力之影響為：
    判斷力嚴重受到影響、體能與精神協調受損、駕駛之體能困
    難增加。對心理行為之影響為：產生情緒異常現象、步伐不
    平穩、言語不清、反應惡劣、記憶及判斷力受損、精神處於
    錯亂狀態。(四)超過百分之0.15，對駕駛能力之影響為：視線
    搖晃、駕駛已進入恍惚狀態、判斷及理解遭到扭曲、駕駛不
    穩定。對心理行為之影響為：意識不明、嘔吐、站、走及講
    話困難、責任感喪失、精神處於麻痺狀態。(五)超過百分之0.
    5 ，對駕駛能力之影響為：無法開車。對心理行為之影響為
    ：爛醉如泥、失去知覺可能致死、精神處於昏睡狀態。本件
    被告之酒精濃度測定值已達呼氣每公升0.66毫克，此有酒精
    濃度測試表1 紙在卷可參（見同上偵查卷宗第16頁），換算
    為BAC 值則為百分之0.132 ，由其查獲、測試或訊問過程，
    有語無倫次之情事，足見其駕駛操控力及判斷力顯然欠佳。
    另被告經警實施「雙腳併攏，雙手向前平伸，閉眼輪流使用
    左右手的食指尖觸摸鼻尖」及「閉雙眼，30秒內朗誦阿拉伯
    數目由1001、1002、…1030」等生理協調平衡檢測項目，均
    為「不合格」結果，有警製刑法第185 條之3 案件測試觀察
    紀錄表、臺北縣政府警察局三重分局汽機車駕駛人酒後生理
    協調平衡檢測紀錄表各1 份在卷可參（見同上偵查卷第14至
    15頁），益徵被告乙○○顯已達不能安全駕駛之程度，綜觀
    上開情詞，堪認被告乙○○有於上開時、地服用酒類不能安
    全駕駛交通工具至明。
  (二)至被告乙○○辯稱：伊僅有將鑰匙插入鑰匙孔內，並沒有騎
    ，準備將擋住別人房門的機車移動云云。惟觀之證人即警員
    丙○○於本院審理中具結證稱：當天騎乘機車巡邏，就看到
    被告在大仁街南聖宮騎乘機車橫越到對面的路邊攤買東西，
    因當時被告沒有戴安全帽，伊本來過去是要勸被告戴安全帽
    ，過去後，發現被告身上有酒味，就對被告實施酒測等語綦
    詳（見本院同上卷第38背面頁），再參以證人即警員甲○○
    於本院審理中具結證述：當天在路上就看到被告騎乘機車到
    大仁街62號前面，因為被告騎機車沒有戴安全帽，也沒有開
    大燈，騎機車歪歪，行為怪怪，所以就去攔查，又伊沒有問
    被告是從哪裡騎出來的，此外大仁街62號跟大同北路距離差
    不多有1 百公尺之距離等語明確（見本院同上卷第39頁），
    則由證人丙○○及甲○○之證詞，均顯見被告乙○○確實有
    騎乘機車之情灼然。是被告乙○○前開辯解，不足採信。
  (三)綜上所述，被告乙○○所辯不足採信。本件事證明確，其犯
    行堪以認定，應依法論科。
二、核被告陳泳彰所為，係犯刑法第185 條之3 服用酒類，不能
    安全駕駛動力交通工具而駕駛之公共危險罪。原審審酌被告
    明知酒精成分對人之意識能力具有不良影響，酒後駕車對一
    般往來之公眾及駕駛人自身皆具有高度危險性，既漠視自己
    安危，尤罔顧公眾安全，竟於服用酒類，酒後呼氣酒精濃度
    達每公升0.66毫克，已處於不能安全駕駛動力交通工具之狀
    態，仍騎乘機車行駛於道路上，對交通安全所生之危害非輕
    等一切情狀，並適用刑事訴訟法第449 條第1 項前段、第3
    項、第454 條第2 項，刑法第185 條之3 、第41條第1 項前
    段等規定，量處如主文所示之刑。經核其認事用法，均無違
    誤，量刑亦稱妥適。被告上訴意旨猶執陳詞，否認犯罪，為
    無理由，應予駁回。
三、據上論斷，應依刑事訴訟法第455 條之1 第1 項、第3 項、
    第368 條，判決如主文。
本案經檢察官簡志祥到庭執行職務。
中    華    民    國    99    年    3     月    17    日
                  刑事第一庭審判長法  官  王復生
                                  法  官  陳世旻
                                  法  官  連雅婷
以上正本證明與原本無異
不得上訴。
                                  書記官  郭晉良
中    華    民    國    99    年    3     月    17    日
附錄本案論罪科刑法條全文：
中華民國刑法第185條之3
服用毒品、麻醉藥品、酒類或其他相類之物，不能安全駕駛動力
交通工具而駕駛者，處1 年以下有期徒刑、拘役或科或併科15萬
元以下罰金。

司法院資訊處製作；財團法人民間司法改革基金會備份。
